臺灣苗栗地方法院刑事判決　　　　　　　100年度訴字第426號
公　訴　人　臺灣苗栗地方法院檢察署檢察官
被　　　告　張素萍
指定辯護人　本院公設辯護人蔡文亮
上列被告因違反毒品危害防制條例案件，經檢察官提起公訴（10
0 年度偵字第3150號），本院判決如下：
    主  文
張素萍犯如附表一所示之貳罪，各處如附表一所示之刑（含主刑
及從刑）。主刑部分應執行有期徒刑捌年。
    事  實
一、張素萍意圖營利，基於販賣第二級毒品安非他命之犯意，而
    於附表一所示之時間、地點，以附表一所示之方式、經過、
    數量及價格，販賣安非他命予宋朋（SAENSUK SOMPORN ）共
    2 次，販賣安非他命所得共計新臺幣（下同）6 千元。嗣經
    警於民國100 年5 月30日依法搜索張素萍位於苗栗縣銅鑼鄉
    ○○路2 之26號之住處，並扣得其所有供上開犯罪所用之門
    號0000 000000 號NOKIA 牌行動電話1 支（含SIM 卡）。
二、案經苗栗縣警察局苗栗分局報請臺灣苗栗地方法院檢察署檢
    察官偵查起訴。
    理  由
一、證據能力部分：
  (一)按被告以外之人於審判中滯留國外或所在不明而無法傳喚或
    傳喚不到者，其於檢察事務官、司法警察官或司法警察調查
    中所為之陳述，經證明具有可信之特別情況，且為證明犯罪
    事實之存否所必要者，得為證據，刑事訴訟法第159 條之3
    第3 款定有明文。經查：本件證人宋朋業已來臺期滿而離境
    返回泰國之情，有本院公務電話紀錄（東億公司人員所述）
    、東億公司勞工宋朋出境之相關資料（預定旅行社機票資料
    及勞工保險退保申報表）各1 份在卷可憑（見本院卷第48、
    52 、53 頁），是證人宋朋顯已滯留國外而無法傳喚，且公
    訴人、被告張素萍及辯護人於知悉此情後，於本院審理中亦
    均明示同意捨棄傳喚證人宋朋（見本院卷第62頁）；又觀之
    證人宋朋於警詢中之證述，並無不能自由陳述或違法不當取
    證之情形，且就本件案情及相關卷證判斷，為達發現實質真
    實目的，本院認為除上開證述（尤指被告張素萍販賣之毒品
    種類為「安非他命」部分）外，已無從再就同一供述者，取
    得與其上開證述之相同證述內容，倘以其他證據代替，亦無
    從達到同一目的。是證人宋朋於警詢中所為之證述，應具有
    可信之特別情況，且為證明犯罪事實之存否所必要，而有證
    據能力。
  (二)按被告以外之人於審判外之陳述，雖不符第159 條之1 至第
    159 條之4 之規定，而經當事人於審判程序同意作為證據，
    法院審酌該言詞陳述或書面陳述作成時之情況，認為適當者
    ，亦得為證據；當事人、代理人或辯護人於法院調查證據時
    ，知有第159 條第1 項不得為證據之情形，而未於言詞辯論
    終結前聲明異議者，視為有前項之同意，刑事訴訟法第159
    條之5 定有明文；又當事人同意或有同條第2 項依法視為同
    意某項傳聞證據作為證據使用者，實質上即表示有反對詰問
    權之當事人已放棄其反對詰問權，如法院認為適當，不論該
    傳聞證據是否具備刑事訴訟法第159 條之1 至第159 條之4
    所定情形，均容許作為證據（最高法院97年台上字第6715號
    判決意旨參照）。經查：本件下列所引被告張素萍以外之人
    之審判外陳述（含言詞及書面陳述），本院於審理中均一一
    踐行「告以要旨」程序，而檢察官、被告張素萍及辯護人在
    知悉上開證據係審判外陳述之情形下，對於各該審判外之陳
    述，均分別表示「沒有意見」、「所述不實」等語，並未於
    言詞辯論終結前就證據能力聲明異議（見本院卷第58至69頁
    ）；而本院審酌該等陳述作成時之情況，認為其證據之取得
    過程並無瑕疵，且與待證事實具有關連性，證明力非明顯過
    低，而具適當性，是自均有證據能力。
  (三)又國家基於犯罪偵查之目的，對被告或犯罪嫌疑人進行通訊
    監察，乃係以監控與過濾受監察人通訊內容之方式，蒐集對
    其有關之紀錄，並將該紀錄予以查扣，作為認定犯罪與否之
    證據，屬於刑事訴訟上強制處分之一種。而監聽係通訊保障
    及監察法第13條第1 項所定通訊監察方法之一，司法警察機
    關依法定程序執行監聽取得之錄音，係以錄音設備之機械作
    用，真實保存當時通訊之內容，如通訊一方為受監察人，司
    法警察在監聽中蒐集所得之通訊者對話，而其通話本身即係
    被告進行犯罪中構成犯罪事實之部分內容，則依前開說明，
    自與所謂「審判外之陳述」無涉，應不受傳聞法則之規範，
    當然具有證據能力。至司法警察依據監聽錄音結果予以翻譯
    而製作之監聽（或稱通訊監察）譯文，屬於文書證據之一種
    ，於被告或訴訟關係人對其譯文之真實性發生爭執或有所懷
    疑時，法院固應依刑事訴訟法第165 條之1 第2 項規定，以
    適當之設備，顯示該監聽錄音帶之聲音，以踐行調查證據之
    程序，俾確認該錄音聲音是否為通訊者本人及其內容與監聽
    譯文之記載是否相符，或以傳喚相關通訊者等方法為證據調
    查。倘被告或訴訟關係人對該通訊監察譯文之真實性並不爭
    執，即無勘驗辨認其錄音聲音之調查必要性，法院於審判期
    日如已踐行提示監聽譯文供當事人辨認或告以要旨，使其表
    示意見等程序並為辯論者，其所為之訴訟程序即無不合（最
    高法院99年台上字第2933號判決意旨參照）。本件對被告張
    素萍使用之門號0000000000號所實施之通訊監察，係臺灣苗
    栗地方法院檢察署檢察官依通訊保障及監察法向本院聲請核
    准實施，有本院100 年聲監字第140 號通訊監察書、電話附
    表（門號0000000000）在卷可憑（見100 年度偵字第3150號
    卷，下稱偵卷，第112 、113 頁），屬合法監聽，而本件司
    法警察機關依法定程序執行監聽取得之錄音，因其通訊者對
    話本身即係被告等進行犯罪中構成犯罪事實之部分內容，是
    依上開說明，自不受傳聞法則之規範，當然具有證據能力。
    又本件經司法警察依據上開監聽錄音結果予以翻譯而製作之
    各該監聽譯文，檢察官、被告及辯護人對各該監聽譯文之真
    實性均不爭執，且本院復已於審判期日向當事人、辯護人提
    示卷附相關之監聽譯文並告以要旨，使其表示意見等程序並
    為辯論，則揆之上開說明，各該監聽譯文自均得作為本案判
    斷之依據。
  (四)至扣案之門號0000000000號NOKIA 牌行動電話1 支（含SIM
    卡），係以物件之存在及其呈現之狀態為證據，屬於物證，
    應無傳聞法則之適用。其非實施刑事訴訟程序之公務員因違
    背法定程序而取得，且與待證事實具有關連性，是自有證據
    能力。
二、訊據被告張素萍固坦承其有於如附表一所示之時間以門號00
    00000000號行動電話與宋朋通話之事實，惟矢口否認有何販
    賣安非他命予宋朋之犯行，辯稱：伊在電話中沒有提到賣安
    非他命的事情，是宋朋要向伊買1 台筆電，伊要賣2 千5 百
    元，宋朋錢不夠，所以才講錢云云。惟查：
  (一)按共犯（指共同正犯、教唆犯、幫助犯）之為證人者，其陳
    述證詞依刑事訴訟法第156 條第2 項之規範意旨，自以有補
    強證據為必要，藉以限制其證據價值；而對向正犯之立為證
    人，如購買毒品者之指證某人為販毒者是，雖非屬共犯證人
    之類型，但其陳述證言或因有利害關係，本質上已存有較大
    之虛偽危險性，為擔保其真實性，依上開規定之同一法理，
    仍應認為有補強證據之必要性。然所謂補強證據，並非以證
    明犯罪構成要件之全部事實為必要，倘其得以佐證該陳述之
    犯罪非屬虛構，能予保障其陳述事實之真實性，即已充分。
    又得以佐證者，雖非直接可以推斷該被告實行犯罪，但以此
    項證據與對向正犯之陳述綜合判斷，若足以認定犯罪事實，
    仍不得謂非屬補強證據（最高法院99年台上字第6510、7620
    號判決意旨參照）。又證人之供述前後稍有不符或相互間有
    所歧異，究竟何者為可採，事實審法院非不可本於經驗法則
    與論理法則，斟酌其他情形，作合理之比較，定其取捨，若
    其基本事實之陳述與真實性無礙時，仍非不得予以採信，非
    謂一有不符或矛盾，即認其全部均不可採（最高法院99年台
    上字第8047號判決意旨參照）。
  (二)經查，上開事實，迭據證人（即購買毒品者）宋朋於警詢及
    偵訊中證述綦詳，(1)其於警詢中證稱：「（問：SOPROMRAT
    SANGWAN 山瓦是否有拿1 支台灣大哥大門號0000-000000 給
    你使用？）是。（問：張素萍你是否認識？如何認識？有無
    仇隙？）我認識一位叫姐姐的女子，我不知道他的名字，他
    現在在這個警察分局裡做筆錄，沒有仇恨。（問：你有無使
    用0000-000000 打電話給你所供稱之姐姐？做何事？）有，
    打電話給他買安非他命吸食。（問：你於何時開始吸食安非
    他命？吸食頻率如何？最近一次吸食是於何時？吸食之方法
    ？）99年7 月份開始吸食，大約1 個月吸食1 次，最後1 次
    是於100 年4 月24日上班之東億工程公司外面吸食，用自製
    之玻璃頭點燃安非他命後用嘴巴吸食燃燒後之白煙。」、「
    （問：所吸食之安非他命來源？）我認識的那位姐姐。（問
    ：警方提示本案犯罪嫌疑人指認相片給你指認，販賣毒品給
    你的人或許不在相片中，請你指認編號1-9 之相片，哪一個
    是販賣安非他命毒品給你吸食之人？）編號5 之女性（即被
    告張素萍）就是販賣安非他命給我吸食之人。」、「（問：
    警方提示臺灣苗栗地方法院子股100 年聲監字第140 號通訊
    監察譯文，請你解釋裡面內容是誰和誰的交談？）是我跟相
    片中的姐姐（即被告張素萍）買毒品安非他命的交談。（問
    ：你跟相片中的姐姐買過幾次毒品吸食？時間地點？價格數
    量？）2 次，第1 次是於100 年4 月22（漏載「日」）晚上
    7 點多我騎腳踏車到姐姐（應係漏載「家」）向他購買4 千
    元之安非他命，1 包我不知道重量，第2 次於100 年4 月24
    日晚上8 點我騎腳踏車過去姊姊家拿2 千元給他，拿1 包安
    非他命，重量我不知道。」等語（見偵卷第33、34、41、42
    頁）；(2)其於偵查中復具結證稱：「（問：山瓦之前是否有
    給你1 支0000000000號手機？）是。（問：你之前有無施用
    過毒品？）有。（問：最近1 次在何時？）今年4 月24日最
    後1 次。（問：你施用何種毒品？）不知道。（問：你施用
    的毒品跟誰買的？）今年4 月22日與24日有跟張素萍買。（
    問：【提示卷內口卡】你跟編號幾買毒品？）編號5 （即被
    告張素萍）。（問：為何知道可以跟張素萍買毒品？）朋友
    介紹的。」、「（問：【提示宋朋使用的0000000000號與張
    素萍使用的0000000000於今年4 月22日晚間6 點46分11秒、
    7 點1 分5 秒、9 點31分32秒、9 點36分55秒通聯譯文】你
    們當時在講什麼？）這些是我要跟張素萍買毒品的對話。（
    問：你有提到2 千、3 千、1 千，這些是指買毒品的錢？）
    對。（問：4 月22日9點36 分通完電話後，你何時跟張素萍
    買到毒品？）我打完電話約五分鐘後，就到張素萍銅鑼鄉○
    ○路2- 26 號門口，我跟他買了4 千元的毒品，但我不知道
    何種毒品，我買了1 包，重量我不知道，我給他錢，他給我
    毒品。」、「（問：【提示宋朋使用的0000000000號與張素
    萍使用的0000000000於今年4 月24日晚上7 點5 分13秒、8
    點51分27秒、8 點56分58秒通聯譯文】你們當時在講什麼？
    ）這也是我跟張素萍對話買毒品，我當時是跟朋友借000000
    0000手機跟張素萍對話。（問：你們晚上8 點56分通話結束
    後，你何時跟張素萍買多少錢毒品？）也是在永樂路住處門
    口。我打完電話後大約5 分鐘後就到永樂路去了，我跟張素
    萍買的2 千元的毒品，1 包，重量我不清楚，一手交錢一手
    交貨。」、「（問：你跟張素萍有無仇恨、債務關係？）都
    沒有。（問：確實有跟張素萍買過2 次毒品？）是的。」等
    語（見100 年度他字第404 號卷，下稱他卷，第68至71頁）
    。經核證人宋朋證述其向被告張素萍購買安非他命之時間、
    地點、方式、價額、次數及數量均頗為明確；雖證人宋朋就
    其與被告張素萍交易毒品之時間及毒品種類等節，前後證述
    稍有不同，惟就其確有向被告張素萍購買毒品之基本事實，
    則無二致。又問答過程中，因詢問者詢問證人問題之細緻程
    度、證人回答問題之詳細程度及筆錄記載內容之繁簡，原即
    可能導致證述相互不一之情形，凡此均與經驗法則無違。參
    諸(1)證人宋朋於偵訊時係經檢察官提示本案監聽譯文，充分
    明瞭其與被告張素萍間之各次通話時間後，始明確回覆其與
    被告張素萍交易毒品之時間，且證人宋朋購買毒品成功之時
    間晚於其與被告張素萍通話完畢之時間，亦符事理之常，足
    見證人宋朋於偵訊中所為此部分之證述，當較可採；(2)又證
    人宋朋雖於偵訊中表示其不知向被告張素萍所購買之毒品種
    類為何，惟其前於警詢中已明確證述其向被告張素萍所購買
    之毒品為「安非他命」，甚且更進一步說明其施用該毒品之
    方式為「用自製之玻璃頭點燃後用嘴巴吸食燃燒後之白煙」
    等語，而此情亦與一般施用安非他命者所常見之施用方式相
    符（即將安非他命置入玻璃球吸食器內燒烤吸食），足見證
    人宋朋於警詢中所為此部分之證述，應較可採。從而，依證
    人宋朋之上開證述，可知證人宋朋應係於附表編號1、2所示
    其與被告張素萍各次通話之最後一通（即100 年4 月22日晚
    間9 時36分許、100 年4 月24日晚間8 時56分許）通話完畢
    後約5 分鐘，在苗栗縣銅鑼鄉○○路2 之26號（斯時為被告
    張素萍住處）門口與被告張素萍交易安非他命共2 次無訛。
    且綜觀上情，亦可知證人宋朋前後就其向被告張素萍購買安
    非他命之證述並無重大瑕疵，且其所為不利被告張素萍之證
    述，與社會上之一般生活經驗及卷附其他客觀事證亦無矛盾
    （詳如下述），所為基本事實之陳述應與真實性無礙，而可
    採信。
  (三)再查，觀之證人宋朋於警詢及偵查中證稱：伊與被告張素萍
    並無仇恨及債務關係等語（見偵卷第33頁、他卷第69頁）；
    被告張素萍亦於偵查及本院中供稱：伊看過宋朋，但不知道
    他名字，伊與宋朋間並無仇恨過節或金錢糾紛等語（見他卷
    第100 、101 頁、本院卷第64頁），可見證人宋朋與被告張
    素萍間並無恩怨糾葛，衡情證人宋朋自無甘冒偽證罪之重罰
    風險而設詞誣陷被告張素萍之必要。況本件販毒案，早經檢
    警監控，縱使證人宋朋曾供出其毒品來源為被告張素萍，本
    案亦非因此項供述而破獲，是證人宋朋自無法藉此要求寬典
    減輕其刑，更遑論證人宋朋本身施用毒品之案件，其尿液檢
    驗係呈毒品陰性反應（而此尿液檢驗結果應係宋朋為警採尿
    時所得預見），根本未經追訴，此有本院公務電話紀錄（苗
    栗分局員警所述）1 份在卷可憑（見本院卷第55頁），是其
    自亦無需藉此要求寬典減輕其刑，則衡情證人宋朋當亦無設
    詞誣陷被告張素萍之動機。再觀之如附表二所示之監聽譯文
    內容，被告張素萍於本院中已坦認上開通訊監察內容係其與
    宋朋間之對話無訛（見本院卷第62、63頁），而其內容顯示
    略以：(1)附表一編號1 部分：第1 通：宋朋稱：「現在我
    有2000可以過去拿嗎」、「還有，我還沒給你1000嘛」、「
    到3000嘛」等語，被告張素萍回以：「我打給你的時候你在
    下來」、「對對」、「等你領錢啦」等語；第2 通：宋朋
    稱：「我錢不夠，我現在有1000多」、「我怕你不給我」等
    語，被告張素萍回以：「你等下我到的時候打給你」、「你
    我不怕... 」等語；第3 通：被告張素萍稱：「你在睡覺
    了喔」、「那不要了喔」、「你可以下來嗎」等語，宋朋回
    以：「嗯」、「要拉」、「可以」、「5 分鐘」等語；第
    4 通：宋朋稱：「我出去了」，被告張素萍回以：「好，現
    在來」；(2)附表一編號2 部分：第1通 ：宋朋稱：「姐，
    那個我，現在我沒有錢可以去拿嗎」、「我可以給你5000」
    、「現在我跟別人借手機阿，我可以拿嗎，那個1000我可以
    給你5000」等語，被告張素萍回以：「這樣我怎麼」、「這
    樣子不行」、「等一下我打給你我問看看」等語；第2 通
    ：被告張素萍稱：「你那邊都沒辦法找到一、兩千元嗎」、
    「沒有辦法找到一點點錢嗎」、「你有沒有辦法找到2000元
    ，這樣我比較好跟我朋友講話」、「不然我不知道怎麼跟他
    講阿」、「你現在看有沒有辦法找到1000或2000」等語，宋
    朋回以：「多少，1000可以嗎」、「現在他們要去橫山了，
    明天才能給我阿，現在我只有2 、300 元而已」、「領錢的
    時候他們可以給我阿，我可以給你5000、6000都可以阿」、
    「2000我沒有辦法阿，現在他們沒有跟老闆借錢阿，以前可
    以」等語，嗣宋朋再稱：「現在我有1000元，那是我的錢，
    不是他們的錢阿」，被告張素萍則回以：「好啦，現在你下
    來我在外面等你」；第3 通：被告張素萍稱：「快點啦」
    ，宋朋回以：「好」等內容（詳如附表二所示，見偵卷第37
    至40頁），益徵被告張素萍與宋朋於上開通話間多有談及毒
    品交易時常提及之暗語、金額，及兩人相約見面交易之話語
    甚明。被告張素萍雖以前詞置辯，惟其與宋朋間若屬正常之
    筆記型電腦交易，何以上開監聽內容其2 人俱未提及「筆電
    」、「筆記型電腦」甚或是廠牌、型號等語，反而刻意隱藏
    交易物品之內容？又被告張素萍若果欲賣其所謂之「筆電」
    2 千5 百元予宋朋，何以上開監聽內容從未出現此數額，反
    而前後多次出現1 千、2 千、3 千、5 千、6 千不等之數額
    ？此已甚是可疑。況被告於警詢及偵訊中不但從未提及其有
    賣筆記型電腦予宋朋乙事，甚且其更多次供稱：伊不知道通
    話內容之意思、伊忘記了、伊不知道與宋朋通電話在講什麼
    云云（見偵卷第12至14頁、他卷第101 頁），若其果有賣筆
    記型電腦予宋朋乙事，此乃正當合法之交易，何以其不於警
    詢、偵訊之初即盡早向檢警澄清，以洗脫罪嫌？卻反而遲至
    本院準備程序中始首次提及此事？此亦顯與常情有違。再者
    ，細觀附表編號1 、2 所示被告張素萍與宋朋前後各次通話
    之通訊監察內容（詳如附表二所示），亦可知其2 人於100
    年4 月22日、24日通話之交談內容，其交談脈絡並無延續性
    ，是衡情雙方於該2 次通話應係在談論不同之客體，而非在
    談論「同一台筆記型電腦」無訛；又被告張素萍與宋朋間若
    屬正常之交易，衡情其2 人亦無須大費周章以暗語隱藏將交
    易之物品或數量等內容，是其等所詢價之交易內容，顯然應
    非屬正當合法之交易物品甚明；況雙方於該2 次通話之最後
    一通通話完畢後，復均無任何取消碰面之通聯紀錄，益徵該
    2 次雙方應均已依約見面交易無誤。則綜觀上情，應足推認
    被告張素萍與宋朋間，已分別於100 年4 月22日、24日共2
    次相約見面，並就其2 人於通話中所談論之物品（非法物品
    ）依約見面交易成功，至為灼然。此外，復有上開門號0000
    000000號NOKIA 牌行動電話1 支（含SIM 卡）扣案可資佐證
    。據此，證人宋朋上開所證向被告張素萍購買安非他命之時
    間、地點、方式、價額、次數及數量既頗為明確，並無重大
    瑕疵，且其亦無設詞誣陷被告張素萍之動機及必要，又上開
    通訊監察譯文內容及扣案物品亦足以佐證證人宋朋上開所證
    非屬虛構，而能保障其證述事實之真實性，且證人宋朋上開
    所證購毒情節並合於經驗法則及論理法則，是應足認證人宋
    朋關於本件被告張素萍販賣安非他命之指證，應屬實情。至
    被告張素萍上開所辯，不惟與上開事證不符，且亦與常情有
    違，應係事後卸責之詞，並不足採。
  (四)又販賣毒品係違法行為，非可公然為之，亦無公定之價格，
    均可任意分裝增減分量，而每次買賣之價量，亦隨時依雙方
    之關係深淺、資力、需求之數量及對行情之認知、來源是否
    充裕、販賣者是否渴求資金、查緝是否嚴緊、購買者被查獲
    時供述購買對象之可能性之風險評估等，因而異其標準，並
    機動調整，非可一概而論；惟販毒之人從價差或量差中牟利
    方式雖異，其意圖營利之非法販賣行為則一。是除別有事證
    ，足認係按同一價格轉讓，確未牟利外，尚難執此即認非法
    販賣之事證有所不足，致知過坦承者難辭重典，飾詞否認者
    反得逞僥倖，而失情理之平。本件被告張素萍雖否認犯行，
    致無從逕憑卷證資料而推認其所得獲致之具體利潤為何，惟
    其既於警詢中供稱：伊僅看過宋朋，但不知道他名字等語（
    見他卷第100 、101 頁），足見被告張素萍與證人宋朋非屬
    至親，然被告張素萍尚須為之調貨、並約定地點進行毒品交
    付及收款之動作，自不可能甘冒重典而按購入價格轉售安非
    他命而毫無利得，是其具有營利之意圖，應堪認定。
  (五)至證人宋朋上開所證於附表一所示之時、地分別向被告張素
    萍購買安非他命4 千元、2 千元之價額，雖與上開監聽內容
    所示之價額稍有不符（如：(1)第1 通宋朋曾稱：「我錢不夠
    ，我現在有1000多」、(2)第2 通宋朋曾稱：「現在我有1000
    元，那是我的錢，不是他們的錢阿」等語），而為辯護人所
    質疑（見本院卷第67、71頁），惟證人宋朋或係欲於通話中
    與被告張素萍討價還價，或係於各次通話完畢後均已籌措足
    額資金（即4 千元、2 千元）購毒，凡此均有可能，況其亦
    無必要僅在購買安非他命之價額（究為4 千元、2 千元或1
    千元等）乙事上為虛偽陳述，是此不符之處仍可合理解釋，
    自不足據為被告張素萍有利之認定。另辯護人雖亦質疑：證
    人宋朋上開所證其於100 年4 月22日、24日接連向被告張素
    萍購買2 次各4 千元、2 千元安非他命，足證其施用量大且
    密集使用，此與其於警詢中所陳述其係自99年7 月份起施用
    安非他命，每月僅施用1 次之狀況不同，故有違其自身情況
    等語（見本院卷第68、70、71頁），惟證人宋朋並無自證己
    罪之義務，且基於趨吉避凶之基本人性，本即不能期待證人
    宋朋能和盤托出其施用安非他命之真正次數及頻率，是證人
    宋朋縱陳稱其每月僅施用1 次安非他命，惟此或係因其主觀
    上為脫免自己罪責所致，自非可據此即為被告張素萍有利之
    認定。又電子秤、分裝袋、聯絡電話及帳冊，雖係販賣毒品
    之輔助工具，但非必要之工具，零星之販毒者先向大盤販毒
    者販入已分裝好之毒品，再行販賣予他人，即無需具備上開
    販賣毒品之輔助工具，是本件警方縱未在被告張素萍之住處
    查獲任何販賣毒品之輔助工具，仍不能據此即為被告張素萍
    有利之認定。再販賣毒品罪之成立，本不以扣得毒品為必要
    ；且施用毒品者，容易成癮，為解毒癮，故於購入毒品後，
    立即施用，乃為常態；又毒品交易屬違法行為，查緝甚嚴，
    除為毒品上游大盤商，因供需之求，須儲囤毒品以備販售外
    ，其餘零星交易毒品之販售者，未將毒品留存身邊，俟有交
    易時，再行尋覓毒品，實屬常有，是本件警方縱未在被告張
    素萍與證人宋朋之住處扣得毒品，亦不能據此即為被告張素
    萍有利之認定。末以被告張素萍與證人宋朋之尿液雖均未檢
    驗出毒品陽性反應，惟販毒之人本即未必會施用毒品，且購
    毒者於購入毒品後，立即施用，乃為常態（已如前述），而
    本件證人宋朋向被告張素萍購毒之時間（如附表一編號1 、
    2 所示）距離查獲之時間（即100 年5 月30日），又已相隔
    1 月有餘，是證人宋朋若於購毒後不久即已施用（約於100
    年4 月下旬施用），嗣於100 年5 月30日經警方查獲後始採
    尿，則此際實已超出施用安非他命後尿液中可檢出之最大時
    限甚多（按若將檢驗尿液中安非他命閾值定為300ng/mL，一
    般施用安非他命者尿液可檢出安非他命最大時限為6 天，此
    有行政院衛生署管制藥品管理局97年12月31日管檢字第0970
    013096號函1 份在卷可稽，見本院卷第74頁），是本件被告
    張素萍與證人宋朋之尿液縱均未檢驗出毒品陽性反應，亦與
    常情無違，當亦不能據此即為被告張素萍有利之認定，併此
    敘明。
  (六)綜上所述，被告張素萍確有於附表一所示之時間、地點，以
    附表一所示之方式、經過、數量及價格，販賣安非他命予宋
    朋共2 次之事實，應可認定。本件事證明確，被告張素萍之
    犯行堪以認定，應依法論科。
三、論罪科刑：
    核被告張素萍所為，均係犯毒品危害防制條例第4 條第2 項
    之販賣第二級毒品罪。其各次為供販賣而持有第二級毒品之
    低度行為，應各為販賣第二級毒品之高度行為所吸收，均不
    另論罪。被告張素萍所犯上開2 罪間，犯意各別，行為互殊
    ，應予分論併罰。爰審酌被告張素萍販賣安非他命予宋朋2
    次，所得利益共6 千元，獲取之利益雖非鉅，惟其犯後始終
    飾詞否認犯行，毫無悔過之具體表現，並虛耗有限之司法資
    源，此相較於知過坦承、節省有限之司法資源之販毒者，倘
    未量處被告張素萍較重之刑，致飾詞否認者得逞僥倖，即失
    情理之平，故本院爰量處被告張素萍較重之刑；併參被告張
    素萍並無前科，有臺灣高等法院被告前案紀錄表1 份在卷可
    稽，及其犯罪之動機、手段、目的、智識程度、生活狀況、
    所生之危害等一切情狀，量處如主文所示之刑，並定其應執
    行之刑，以資儆懲。
四、沒收：
  (一)扣案之門號0000000000號NOKIA 牌行動電話1 支（含SIM 卡
    1 枚），係被告張素萍所有之物，業據被告張素萍供承在卷
    （見本院卷62頁），並有通聯調閱查詢單在卷可佐（見本院
    卷第54頁），且為供本件犯罪所用之物，亦據本院認定如前
    ，是自應依毒品危害防制條例第19條第1 項之規定，宣告沒
    收。
  (二)未扣案之被告張素萍販賣第二級毒品所得共計6 千元，應依
    毒品危害防制條例第19條第1 項之規定，宣告沒收，如全部
    或一部不能沒收時，以其財產抵償之。
據上論斷，應依刑事訴訟法第299 條第1 項前段，毒品危害防制
條例第4 條第2 項、第19條第1 項，刑法第11條、第51條第5 款
，判決如主文。
本案經檢察官林文中到庭執行職務。
中    華    民    國   100    年    11    月    23    日
                  刑事第一庭    審判長法  官   柳章峰
                                      法  官   許蓓雯
                                      法  官   林大為
以上正本證明與原本無異。
如不服本判決應於收受判決後10日內向本院提出上訴書狀，並應
敘述具體理由。其未敘述上訴理由者，應於上訴期間屆滿後20日
內向本院補提理由書( 均須按他造當事人之人數附繕本) 「切勿
逕送上級法院」。告訴人或被害人如對本判決不服者，應具備理
由請求檢察官上訴，其上訴期間之計算係以檢察官收受判決正本
之日期為準。
                                      書記官   高雙全
中    華    民    國   100    年    11    月    23    日
附錄論罪科刑法條：
毒品危害防制條例第4 條第2 項。
製造、運輸、販賣第二級毒品者，處無期徒刑或 7 年以上有期
徒刑，得併科新臺幣 1 千萬元以下罰金。
附表一：
┌──┬─────┬──────┬──────┬────────┬────┬─────┬───────┐
│編號│販賣對象  │販賣時間    │販賣（交易）│販賣方式、經過  │數量    │價格      │罪刑（含主刑及│
│    │          │（民國）    │地點        │                │        │（新臺幣）│從刑）        │
├──┼─────┼──────┼──────┼────────┼────┼─────┼───────┤
│1   │宋朋      │100 年4 月22│苗栗縣銅鑼鄉│宋朋以門號098725│1 包（重│4,000元   │張素萍販賣第二│
│    │（SAENSUK │日晚間6 時46│永樂路2 之26│3734號行動電話與│量不詳）│          │級毒品，處有期│
│    │SOMPORN ）│分許、7 時1 │號（斯時為被│張素萍門號098667│        │          │徒刑柒年捌月。│
│    │          │分許、9 時31│告張素萍住處│2059號行動電話聯│        │          │扣案之NOKIA 牌│
│    │          │分許、9 時36│）門口      │繫安非他命交易事│        │          │行動電話壹支（│
│    │          │分許（雙方以│            │項，嗣2 人於晚間│        │          │含SIM 卡壹枚）│
│    │          │電話聯繫安非│            │9時36 分許通話完│        │          │沒收；未扣案販│
│    │          │他命交易事項│            │畢後約5 分鐘交易│        │          │賣毒品所得新臺│
│    │          │，為著手販賣│            │成功            │        │          │幣肆仟元沒收，│
│    │          │時點）      │            │                │        │          │如全部或一部不│
│    │          │            │            │                │        │          │能沒收時，以其│
│    │          │            │            │                │        │          │財產抵償之。  │
├──┼─────┼──────┼──────┼────────┼────┼─────┼───────┤
│2   │宋朋      │100 年4 月24│苗栗縣銅鑼鄉│宋朋以門號098774│1 包（重│2,000元   │張素萍販賣第二│
│    │（SAENSUK │日晚間7 時5 │永樂路2 之26│3711號行動電話與│量不詳）│          │級毒品，處有期│
│    │SOMPORN ）│分許、8 時51│號（斯時為被│張素萍門號098667│        │          │徒刑柒年陸月。│
│    │          │分許、8 時56│告張素萍住處│2059號行動電話聯│        │          │扣案之NOKIA 牌│
│    │          │分許（雙方以│）門口      │繫安非他命交易事│        │          │行動電話壹支（│
│    │          │電話聯繫安非│            │項，嗣2 人於晚間│        │          │含SIM 卡壹枚）│
│    │          │他命交易事項│            │8時56 分許通話完│        │          │沒收；未扣案販│
│    │          │，為著手販賣│            │畢後約5 分鐘交易│        │          │賣毒品所得新臺│
│    │          │時點）      │            │成功            │        │          │幣貳仟元沒收，│
│    │          │            │            │                │        │          │如全部或一部不│
│    │          │            │            │                │        │          │能沒收時，以其│
│    │          │            │            │                │        │          │財產抵償之。  │
└──┴─────┴──────┴──────┴────────┴────┴─────┴───────┘
附表二：
本案被告張素萍與宋朋（SAENSUK SOMPORN ）間之監聽譯文。